

#### **PROFIL**

Je suis un jeune étudiant **ambitieux** de 19 ans avec une grande **passion** pour l'informatique depuis que je suis enfant. J'adore travailler sur des projets créatifs et je suis habitué à **travailler en équipe**. Je n'ai pas peur d'être le **meneur** du projet. Je suis capable de **m'adapter** à chaque nouvelle situation sur le plan professionnel et personnel.

#### **CONTACT**

SITE

leomercier.me

**COURRIEL:** 

leo.mercier1@etu.unilim.fr



<u>@Sawangg</u>

## LOISIRS / ACTIVITIÉS

Apprendre l'anglais 10 ans de football en club Plongée aquatique en club Voyages dans de nombreux pays et cultures différentes

### **INFORMATIONS ADDITIONELLES**

Permis de conduire - motorisé TOEIC 935/990

# LÉO MERCIER

# Étudiant en informatique

#### **FORMATION**

#### IUT du Limousin (Limoges)

2019-2021

Formation de 2 ans en informatique : webdesign, développement, planification de projets, management et communication.

#### Lycée Saint-Gatien (Tours)

2016-2019

Spécialisation au lycée dans les sciences de l'ingénieur. Obtention Baccalauréat Scientifique option « informatique et science du numérique » avec **mention bien**.

#### **EXPERIENCE**

# Création d'une interface web pour le département Génie Mécanique

Interface Web pour le département Génie Mécanique de l'IUT de Limousin permettant de générer les sujets ainsi que d'enregistrer les résultats d'exercices personnalisés.

#### Site pour un magasin bio

2020

Expérience dans une équipe pour un projet universitaire avec l'élaboration d'un site fonctionnel pour un client fictif.

## Projet de serre connectée

2017-2018

Projet scolaire avec la création d'une serre automatique avec des panneaux solaires, un toit automatique et un système de récupération d'eau avec des pompes pour arroser nos plantes.

#### Projet de main robotique connectée

2016-2017

Impression d'une main à l'aide d'une imprimante 3D rendue fonctionnelle grâce à des moteurs et un micro-ordinateur.

#### **COMPÉTENCES**

